臺灣桃園地方法院刑事判決　　　　　　　　　　　　九十一年度交易字第三一號
　　公　訴　人　臺灣桃園地方法院檢察署檢察官
　　被　　　告　甲○○
右列被告因公共危險案件，經檢察官聲請簡易判決處刑（九十一年度偵字第五六八九
號），經本院桃園簡易庭審理後，認為不宜以簡易判決處刑，改依通常審判程序審理
，本院判決如左：
    主      文
甲○○服用酒類，不能安全駕駛動力交通工具而駕駛，處有期徒刑月，如易科罰金
，以參佰元折算壹日。
    事  實
一、甲○○於民國九十一年二月十九日凌晨四時三十分許，在桃園縣桃園市○○○路
    ○段某釣蝦場飲酒後，明知其飲酒逾量，已達不能安全駕駛動力交通工具之狀態
    ，竟仍駕駛車牌號碼ＳＧ─九八七二號自用小客車，沿桃園縣桃園市○○○路往
    永安路方向行駛，於同上午八時許，途經大興西路三段與永安路交岔路口前，因
    飲酒後辨識力、反應力及注意能力減退，竟疏未注意大興西路上之號誌為「紅燈
    」，應遵守號誌之規定停車，俟燈號轉綠燈後再行進，仍貿然行駛，不慎正面撞
    及前方遇紅燈停車之乙○○所駕之車牌號碼ＧＦ─九○四九號自用小客車後保險
    桿（起訴書誤載陳惠美，未成傷）。詎甲○○於駕車肇事後，竟未留在現場等候
    警察前來處理，反而將車棄置現場，自行搭計程車離開。嗣警方據報趕赴現場，
    依上述車號查詢通知到案，並於當日十一時二十四分許，測得其呼氣所含酒精濃
    度為每公升０．四三毫克。
二、案經桃園縣警察局桃園分局報請台灣桃園地方法院檢察署檢察官偵查後聲請簡易
    判決處刑。
    理  由
一、訊據被告甲○○坦承於前揭時、地飲酒暨酒後駕車撞及前方遇紅燈停車之證人乙
    ○○所駕駛之車牌號碼ＧＦ─九○四九號自用小客車等情不諱，並經證人乙○○
    於警訊時、證人即警員王弘湘於本院時證述綦詳，且有警製道路交通事故調查報
    告表、酒精濃度測試紀錄表一紙、現場暨車損照片四幀在卷可憑。再者，警察於
    事發後三小時二十四分許之當日十一時二十四分許，測得被告吐氣所含酒精成份
    高達每公升０‧四三毫克，依照交通部運輸研究所七十七年出版之「駕駛人行為
    反應之研究─酒精對駕駛人生理影響之實驗分析」指出，受測者飲酒後的酒精代
    謝率，吐氣所含酒精成份約為每小時代謝０．０六六毫克，此有交通部運輸研究
    所九十年九月二十四日運安字第九００００五八五四號函影本一紙附卷可參，故
    可推知被告於事發當時吐氣所含酒精成份高達０．六五毫克。又依照交通部運輸
    研究所七十九年八月對駕駛人行為之研究（酒醉駕車對駕駛行為之分析研究）指
    出，吐氣每公升酒精含量零點二五ｍｇ等於血液中酒精濃度（Blood  Alcohol C
    oncentration簡稱ＢＡＣ）百分之零點零五（亦即每１００ｍｌ血液中含５０ｍ
    ｇ酒精），而（１）ＢＡＣ到達百分之０．０３至百分之０．０５時，對駕駛能
    力之影響為：多數駕駛人心境逐漸幻不定、視覺與反應靈敏性減弱、對速度及距
    離的判斷力差。對心理行為之影響為：觀察力逐漸欠缺、心情漸趨輕鬆、自信心
    增加、多話、精神狀態處於陶醉感。（２）ＢＡＣ到達百分之０．０５至百分之
    ０．０８時，對駕駛能力之影響為：反應遲純、駕駛能力受損、遲而不決或決而
    不行。對心理行為之影響為：情緒鬆弛、感情與行為趨向誇張、肌肉不協調、精
    神處於興奮狀態。（３）ＢＡＣ到達百分之０．０８至百分之０．１５時，對駕
    駛能力之影響為：判斷力嚴重受到影響、能與精神協調受損、駕駛之體能困難增
    加。對心理行為之影響為：產生情緒異常現象、步伐不平穩、言語不清、反應惡
    劣、記憶及判斷力受損、精神處於錯亂狀態。（４）ＢＡＣ超過百分之０．５，
    對駕駛人能力之影響為：無法開車。對心理行為之影響為：爛醉如泥、失去知覺
    可能致死、精神處於昏睡狀態。本件被告事發時飲酒後吐氣０‧六五ＭＧ／Ｌ相
    當於ＢＡＣ百分之０．１３，參酌上開說明，加上又係因遇紅燈未停，致正面撞
    擊前方車輛等情觀察，顯見被告因酒精催化所引起之生理反應，確已影響其無法
    注意車前狀況、正常辨識燈光號誌及操控汽車機械，達不能安全駕駛動力交通工
    具之程度，洵堪認定。本件事證已明，被告犯行洵堪認定，應依法論科。
二、被告於飲酒後已達於不能安全駕駛之狀態，猶駕駛汽車，核被告所為，係犯刑法
    第一百八十五條之三之服用酒類，不能安全駕駛動力交通工具而駕駛罪。審酌被
    告之素行，被告酒醉駕車係高度危險之行為，又係疏未注意燈光號誌、車前狀況
    、漫不經心之駕車態度而肇事，犯罪所生之危害，及犯後態度等一切情狀，量處
    如主文所示之刑，並諭知易科罰金之折算標準。
三、本件係檢察官聲請以簡易判決處刑之案件，經本院桃園簡易庭審理後，認為係不
    得以簡易判決處刑之案件，本院改依通常程序審理之，附此敘明。
據上論斷，應依刑事訴訟法第二百九十九條第一項前段、第四百五十二條，刑法第一
百八十五條之三、第四十一條第一項前段，罰金罰鍰提高標準條例第二條，判決如主
文。
本案經檢察官錢明婉到庭執行職務。
中      華      民      國    九十一    年      十      月      三      日
  臺灣桃園地方法院交通法庭
                                      法  官   曾 正 耀
右正本證明與原本無異。
如不服本判決，應於判決送達後十日內向本院提出上訴狀( 應附繕本 )，上訴於
臺灣高等法院。
                                      書記官   文 巧 雲
中      華      民      國     九十一    年     十      月       四     日
附論罪科刑依據之法條：
刑法第一百八十五條之三
服用毒品、麻醉藥品、酒類或其他相類之物，不能安全駕駛動力交通工具而駕駛者，
處一年以下有期徒刑、拘役或三萬元以下罰金。
